臺灣宜蘭地方法院小額民事判決
111年度宜小字第123號
原      告  林育世  
被      告  許世和  

上列當事人間請求返還借款事件，本院於民國111年7月14日言詞
辯論終結，判決如下︰
    主  文
被告應給付原告新臺幣伍萬元，及自民國一百零八年二月十日起
至清償日止，按週年利率百分之十六計算之利息。
訴訟費用新臺幣壹仟元由被告負擔。
本判決第一項得假執行。但被告如以新臺幣伍萬元為原告預供擔
保，得免為假執行。
    理由要領
本件原告林育世主張被告許世和於民國107年11月26日向原告借
款新臺幣（下同）10萬元，約定借款期間自107年11月27日起至1
07年12月11日止，約定利息依半月利率百分之5計算之利息，被
告並應於借貸期間屆滿時，將借用金錢向原告全部清償，不得為
部分清償或怠於履行，並立有借據為證。詎被告僅於108年2月清
償5萬元，尚有5萬元迄未返還，且自108年2月10日起即未依約繳
息，又本於民法第205條之規定，約定年利率上限應為百分之16
，故一併請求告自108年2月10日起至清償日止，按年息百分之16
計算之利息，爰依消費借貸之法律關係，提起本件訴訟等語。並
聲明：如主文第1項所示。經查，原告主張之事實，業據提出與
其所述相符之借據為證，被告經合法通知，未於言詞辯論期日到
場爭執，復未提出書狀答辯供本院斟酌，堪信原告主張之事實為
真正。從而，原告依消費借貸之法律關係，請求被告給付如主文
第1項所示，為有理由，應予准許。
中　　華　　民　　國　　111 　年　　7 　　月　　28　　日
                  宜蘭簡易庭  法  官  張淑華
以上正本係照原本作成。
如不服本判決，應於送達後20日內，向本院提出上訴狀並表明上
訴理由，如於本判決宣示後送達前提起上訴者，應於判決送達後
20日內補提上訴理由書（須附繕本）。如委任律師提起上訴者，
應一併繳納上訴審裁判費。
中　　華　　民　　國　　111 　年　　7 　　月　　28　　日
                              書記官  謝佩欣
附錄：
一、民事訴訟法第436條之18第1項：
    判決書得僅記載主文，就當事人有爭執事項，於必要時得加
    記理由要領。
二、民事訴訟法第436條之24第2項：對於小額程序之第一審裁判
    上訴或抗告，非以其違背法令為理由，不得為之。
三、民事訴訟法第436條之25：
    上訴狀內應記載上訴理由，表明下列各款事項：
    （一）原判決所違背之法令及其具體內容。
    （二）依訴訟資料可認為原判決有違背法令之具體事實。
四、民事訴訟法第471條第1項（依同法第436條之32第2項規定於
    小額事件之上訴程序準用之）：
    上訴狀內未表明上訴理由者，上訴人應於提起上訴後20日內
    ，提出理由書於原第二審法院；未提出者，毋庸命其補正，
    由原第二審法院以裁定駁回之。